臺灣高雄地方法院民事判決
111年度小上字第104號
上  訴  人  張賀賀即張秋蘋

被上訴人    摩根聯邦資產管理股份有限公司

法定代理人  李文明  

上列當事人間請求給付簽帳卡消費款事件，上訴人對於民國111
年8月29日本院高雄簡易庭111年度雄小字第1574號第一審判決提
起上訴，本院判決如下：
    主  文
上訴駁回。
第二審訴訟費用新臺幣壹仟伍佰元由上訴人負擔。
    理  由
一、上訴人主張：原審判決所載之地址均非上訴人現實所居住之
    地方，且業已多年未曾居住，以致於上訴人於原審訴訟案件
    進行中，未曾收受系爭案件相關訴訟資料及及開庭通知，且
    原審於被上訴人聲請公示送達時，是否已盡對其應受送達處
    所不明之實質舉證責任，抑或原審法院於裁准公示送達前是
    否已詳盡調查上訴人之現實應送達處所，均未明確，故原審
    就上訴人以公示送達方式為送達是否有合法顯有疑義，有判
    決違背法令。又上訴人不知系爭標的之原始債權人究竟為何
    人等語。為此，爰依法提起上訴等語。並聲明：㈠原判決廢
    棄；㈡被上訴人於第一審之訴及假執行均駁回。
二、對於小額程序第一審裁判之上訴或抗告，非以其違背法令為
    理由，不得為之；又提起上訴，上訴狀內應記載上訴理由，
    表明原判決所違背之法令及其具體內容，暨依訴訟資料可認
    為原判決有違背法令之具體事實；判決不適用法規或適用不
    當者，為違背法令，民事訴訟法第436 條之24第2 項、第43
    6 條之25、第468 條分別定有明文。又小額程序之第二審判
    決，依上訴意旨足認上訴為無理由者，得不經言詞辯論，逕
    為駁回之判決，亦為民事訴訟法第436 條之29第2 款、第43
    6 條之32第2 項準用第449 條第1 項所明定。本件上訴人之
    上訴理由，形式上具體指摘原判決違反民事訴訟法第496 條
    第1 項第6 款等違背法令情形，堪認上訴人上訴符合法定程
    序，應屬合法，合先敘明。 
三、經查：
  ㈠上訴意旨主張送達不合法部分：
　⒈按送達於應受送達人之住居所、事務所或營業所行之。但在
    他處會晤應受送達人時，得於會晤處所行之。對於當事人之
    送達，有應為送達之處所不明者者，受訴法院得依聲請，准
    為公示送達。民事訴訟法第136條第1項、第149條第1巷第1
    款規定分別定有明文。
　⒉上訴人戶籍地址自民國90年間至今均為「高雄市○○區○○○路00
    0號5樓之2」（下稱系爭戶籍地址），有上訴人全戶戶籍資
    料（完整姓名）查詢結果1份在卷可稽；而上訴人於本件中
    向被上訴人申辦信用卡時，於戶籍地址處書寫系爭戶籍地址
    ，另於通訊地址處則係書寫「高雄市○○區○○路000號9樓B」
    （下稱系爭通訊地址），亦有家樂福得益卡申請書1份附卷
    可考（以上參見原審卷第15、27頁；本院小上字卷），此部
    分事實堪以認定。惟上訴人既向戶政機關登記系爭戶籍地址
    為其戶籍地址，且迄今均仍沿用之，亦向被上訴人辦卡時表
    明其戶籍及通訊地址，客觀上已可推認其有以系爭戶籍或通
    訊地址為住所之意。
　⒊而查，原審收案後，先行通知兩造本件調解期日於111年6月7
    日進行，原審並依系爭戶籍地址寄送傳票通知予上訴人，惟
    遭以「查無此人」退回，已存有應對上訴人為送達之處所不
    明之情形；原審乃改定同年8月15日為言詞辯論期日，並經
    被上訴人依法聲請對上訴人為公示送達，且於同年7月6日公
    告完畢，同時亦對系爭通訊地址寄送傳票通知，嗣該寄送系
    爭通訊地址之傳通仍遭以「查無此人」退回，而上訴人於該
    次期日仍無正當理由未到庭，原審遂依被上訴人之聲請命為
    訴訟之辯論，並依其聲請一造辯論而為判決等情，有上訴人
    之111年6月7日庭期送達證書所附訴訟文書不能送達事由報
    告書、111年6月7日本院民事報到單、原審審理單、公示送
    達公告（稿）、證書及公告證明、上訴人之111年8月15日庭
    期送達證書所附訴訟文書不能送達事由報告書、111年8月15
    日本院民事報到單等件在卷內可證（參見原審卷第33至35、
    39至45、49、53頁）。審酌原審既因上訴人調解期日開庭通
    知無法送達上訴人住所，而改定言詞辯論期日，並經聲請以
    公示送達代之，同時對於上訴人在卷內留存之另一通訊地址
    為送達，揆諸前揭說明，其言詞辯論期日之通知自已合法送
    達予上訴人，原審審理程序並無違法之情事。至於上訴人之
    後另居地為他處，惟仍始終將戶籍留於原登記之系爭戶籍地
    址，是否確有另將住所改於他處，本不明確，況亦非原審可
    得知。自難認因此逕認送達不合法。
　⒋因此，上訴人於原審敗訴後，再以其另設有住居所，指摘原
    審送達不合法，主張原審判決違背法令，自無可採，而無理
    由。
　㈡上訴意旨主張其不知原始債權人為何人等語部分：
　⒈按所謂判決違背法令，乃指判決不適用法規或適用不當，為
    民事訴訟法第468 條所明定，此亦為小額事件之上訴程序所
    準用，民事訴訟法第436 條之32第2 項定有明文，是若僅係
    取捨證據、認定事實等屬於原審法院職權行使之事項，原判
    決苟依卷證資料，斟酌全辯論意旨，按論理及經驗法則而為
    證據之取捨並為說明，其認定於形式上並未違背法令，原即
    不許上訴人指摘原判決認定不當而以之為上訴理由（最高法
    院28年度上字第1515號判決要旨參照）。
　⒉上訴人經合法通知未於言詞辯論期日到場，復未提出書狀作
    何聲明或陳述以供原審斟酌，原審乃據被上訴人所提之信用
    卡申請書、歷史帳單、債權讓與證明書等為調查，認其主張
    為真實，並進而依其聲明為上訴人敗訴之判決，其取捨證據
    、認定事實亦查無何違背法令之情事。上訴人雖又主張其不
    知原始債權人究竟為何人等語抗辯，然上訴人此部分上訴意
    旨乃係對原審認定事實予以指摘，揆諸前揭規定，認定事實
    屬於原審法院職權行使之事項，除有認定違法之情形外，應
    不生違背法令，是上訴人此部分所指，亦無從構成本件小額
    事件判決違背法令之事由，上訴人據此主張原審判決違背法
    令，即非有據，亦無理由。
四、綜上所述，原審判決並無上訴人所指違背法令之情事，上訴
    意旨指摘原審判決不當，求予廢棄改判，並無理由，爰不經
    言詞辯論，逕以判決駁回之。
五、末按於小額訴訟之上訴程序，法院為訴訟費用之裁判時，應
    確定其費用額，民事訴訟法第436 條之19第1 項、第436 條
    之32第1 項規定甚明。本件第二審裁判費用為1,500 元，應
    由被上訴人負擔，爰併為判決如主文第2 項所示。
中　　華　　民　　國　　111 　年　　11　　月　　30　　日
                  民事第三庭  審判長法  官  高瑞聰
                                    法  官  林家伃
                                    法  官  黃姿育
以上正本係照原本作成。
本判決不得上訴。　　　　　　　　　　　　　　　　　　
中　　華　　民　　國　　111 　年　　11　　月　　30　　日
                                    書記官   陳亭妤